【裁判字號】    99,抗,556
【裁判日期】    990531
【裁判案由】    假扣押
【裁判全文】
臺灣高等法院民事裁定                   99年度抗字第556號
抗  告  人    豪傑股份有限公司
兼法定代理人  甲○○
抗  告  人    乙○○
相  對  人    慶豐商業銀行股份有限公司
法定代理人    劉士金
上列當事人間聲請假扣押事件，抗告人對於中華民國九十八年十
一月二十七日臺灣臺北地方法院九十八年度裁全字第六九二三號
裁定提起抗告，本院裁定如下：
    主  文
原裁定廢棄。
相對人於原法院之聲請駁回。
聲請及抗告訴訟費用由相對人負擔。
    理  由
一按請求及假扣押之原因，應釋明之；前項釋明如有不足，而債
  權人陳明願供擔保或法院認為適當者，法院得定相當之擔保，
  命供擔保後為假扣押，民事訴訟法第五百二十六條第一項、第
  二項定有明文。所謂假扣押之原因，係指對債務人有日後不能
  強制執行或甚難執行之虞或應在外國為強制執行者而言，此觀
  同法第五百二十三條規定即明。準此，債權人就假扣押之原因
  ，自有釋明之義務，必待釋明有所不足，而債權人陳明願供擔
  保或法院認為適當者，法院始得命供擔保後為假扣押，若債權
  人未釋明假扣押之原因，諸如債務人浪費財產、增加負擔、或
  就其財產為不利益之處分，將達於無資力之狀態、或移住遠地
  、逃匿無蹤或隱匿財產等情形，即不符假扣押之要件。
二本件相對人聲請對抗告人之財產在新臺幣（下同）三百萬元範
  圍內為假扣押，就聲請假扣押之「請求」即抗告人豪傑股份有
  限公司邀同抗告人甲○○、乙○○為連帶保證人，向伊借款新
  臺幣一千五百萬元，未依約償還之事實，固提出授信總額度約
  定書、短期授信合約書、撥款申請書及交易明細查詢單等件為
  釋明，然就「假扣押之原因」，僅泛稱若未即時對抗告人財產
  實施假扣押，伊債權將來恐有不能或甚難執行之虞，並未提出
  得即時調查之證據為釋明，原法院遽准相對人供擔保後對抗告
  人財產為假扣押，已有未洽，抗告人提起抗告後，經本院通知
  相對人陳述意見，相對人亦未陳述，抗告意旨，指摘原裁定為
  不當，聲明廢棄，非無理由，爰由本院廢棄原裁定，並駁回相
  對人於原法院之聲請，以昭適法。
三據上論結，本件抗告為有理由。依民事訴訟法第四百九十五條
  之一第一項、第四百四十九條第一項、第九十五條、第七十八
  條，裁定如主文。
中    華    民    國    99    年    5     月    31    日
                    民事第九庭
                        審判長法  官  黃熙嫣
                              法  官  陳玉完
                              法  官  鄭傑夫
正本係照原本作成。
本裁定除以適用法規顯有錯誤為理由外，不得再抗告。如提起再
抗告，應於收受後10日內委任律師為代理人向本院提出再抗告狀
。並繳納再抗告費新台幣１千元。
中    華    民    國    99    年    6     月    1     日
                              書記官  廖逸柔

司法院資訊處製作；財團法人民間司法改革基金會備份。
